臺灣宜蘭地方法院民事裁定
111年度補字第54號
原      告  吳培楷  


上列原告與被告林○○、林○○（姓名年籍均不詳）間請求分割共有
物事件，原告應於本裁定送達後5日內補正下列事項，逾期不補
，即駁回其訴，特此裁定：
一、按提起民事訴訟，應依民事訴訟法第77條之13規定繳納裁判
    費，此為必備之程式；又訴訟標的之價額由法院核定；核定
    訴訟標的之價額，以起訴時之交易價額為準；無交易價額者
    以原告就訴訟標的所有之利益為準；以一訴主張數項標的者
    ，其價額合併計算之。但所主張之數項標的互相競合或應為
    選擇者，其訴訟標的價額，應依其中價額最高者定之。以一
    訴附帶請求其孳息、損害賠償、違約金或費用者，不併算其
    價額；分割共有物涉訟，以原告因分割所受利益之價額為準
    ；因定期給付或定期收益涉訟，以權利存續期間之收入總數
    為準；期間未確定時，應推定其存續期間。但其期間超過十
    年者，以十年計算，民事訴訟法第77條之1第1、2項、第77
    條之2、第77條之11、第77條之10分別定有明文。再按起訴
    ，應以訴狀表明當事人及法定代理人、訴訟標的及其原因事
    實、應受判決事項之聲明，提出於法院為之；當事人書狀，
    應記載當事人姓名及住所或居所；書狀及其附屬文件，除提
    出於法院者外，應按應受送達之他造人數，提出繕本或影本
    ，民事訴訟法第244條第1項、第116條第1項第1款、第119條
    第1項亦有明定。又所謂應受判決事項之聲明，即為訴之聲
    明，須記載原告對於被告就為訴訟標的之權利或法律關係，
    所求判決之內容及範圍，該項聲明，因係決定法院審判之範
    疇，如當事人獲得勝訴判決，將來即成為判決主文，且為未
    來據以強制執行之依據及範圍，故須簡明、確定，且不得附
    以條件，否則即為不合法定程式。末按原告之訴，有民事訴
    訟法第249條第1項所列各款情形之一，依其情形可以補正，
    應定期間命其補正，逾期未補正，應以裁定駁回之，同法第
    249條第1項但書亦有明文。
二、經查，原告訴之聲明如附表所示。雖按起訴狀事實及理由欄
    所載可知，原告訴之聲明第㈠項係請求變價分割兩造共有之
    宜蘭縣○○鄉○○○段000地號土地及門牌號碼宜蘭縣○○鄉○○○路0
    0巷00號房屋即同段191、暫編534建號建物（下合稱系爭不
    動產）；訴之聲明第㈡項則係請求被告應自民國109年10月27
    日起至系爭不動產變價分割完成之日止，按月給付原告新臺
    幣（下同）5,000元之相當於租金之不當得利。然如附表所
    示之訴之聲明究非具體特定，爰依前揭規定，命原告依限具
    狀補正應受判決事項之聲明，即請求法院裁判之具體事項，
    並按被告人數附具補正後之起訴狀繕本。
三、次查，原告訴之聲明第㈡項請求被告給付相當於租金之不當
    得利部分，與聲明第㈠項請求分割共有物間，並無互相競合
    或應為選擇關係，亦非其附帶請求，揆諸前揭規定，自應合
    併計算其訴訟標的價額。原告請求分割系爭不動產之訴訟標
    的價額應以原告起訴時因分割所受利益之客觀價額為準，又
    依本院109年12月1日宜院春109年司執辛字第2783號不動產
    權利移轉證書，原告買受系爭不動產應有部分3分之1之拍定
    金額合計為1,190,000元，堪認為原告就系爭不動產分割所
    受利益之客觀價額。至原告請求被告自109年10月27日起至
    系爭不動產變價分割完成之日止，按月給付原告5,000元之
    相當於租金之不當得利部分，因其權利存續期間未確定，而
    原告請求自109年10月27日起至111年1月21日起訴時，期間
    約1年3月；復參照各級法院辦案期限實施要點規定，其民事
    第一、二、三審審判案件及民事執行事件辦案期限各為1年4
    月、2年、1年、1年4月，再考量尚須裁判文書送達、上訴等
    期間約2月，自原告提起本訴至系爭不動產分割完成，期間
    約為5年10月。是自109年10月27日起至系爭不動產變價分割
    完成之日止，其存續期間推定為7年1月（即85月），據此計
    算原告訴之聲明第㈡項之標的價額為425,000元（計算式：5,
    000元/月×85月＝425,000元）。原告上開請求標的價額應合
    併計算，是本件訴訟標的價額核定為1,615,000元（計算式
    ：1,190,000元＋425,000元＝1,615,000元），應徵第一審裁
    判費17,038元，扣除原告已繳納之裁判費4,740元後，尚應
    補繳12,298元。茲依民事訴訟法第249條第1項但書之規定，
    限原告於收受本裁定送達5日內補繳，逾期不補，即駁回其
    訴。
四、原告應提出系爭不動產之最新土地及建物登記第一類謄本（
    權利人均勿遮蔽）、系爭不動產全體共有人之最新戶籍謄本
    附記事欄，並補正起訴狀上全體被告之姓名及其住所或居所
    。
中　　華　　民　　國　　111 　年　　3 　　月　　14　　日
                  民事庭  法  官  謝佩玲
以上正本係照原本作成。
如不服本裁定關於核定訴訟標的價額部分，應於送達後10日內向
本院提出抗告狀，並繳納抗告費新臺幣1,000元；其餘關於命補
繳裁判費部分，不得抗告。
中　　華　　民　　國　　111 　年　　3 　　月　　14　　日
                          書記官  陳建琪
附表：原告訴之聲明
㈠、請求將上開當事人間之共有物變賣，將價金分配於各共有人
    。
㈡、被告占用期間至共有物變賣完成之日，給付租金予原告。